---
format:
  pdf:
    toc: true
    number-sections: true
    colorlinks: true
editor: visual
editor_options: 
  chunk_output_type: inline
---

```{r include=FALSE}
# Cargamos las bibliotecas necesarias
library(readxl)
library(dplyr)
library(ggplot2)
```

```{r include=FALSE}
# Rutas de los archivos Excel
setwd("E:/Talleres/AcademyMetrics/scimago_ranking_2024/data")


datos <- read.csv("E:/Talleres/AcademyMetrics/scimago_ranking_2024/data/ScimagoIR 2024 - Research Rank.csv",sep=';')


```

## A nivel Mundial 

Top 20 Países por Número de Instituciones

```{r echo=FALSE}
library(ggplot2)

# Contar las instituciones por país y ordenarlas
datos_paises <- as.data.frame(table(datos$Country))
colnames(datos_paises) <- c("Country", "Count")
datos_paises <- datos_paises[order(-datos_paises$Count),]

# Gráfico de los top 20 países
ggplot(datos_paises[1:20,], aes(x = reorder(Country, -Count), y = Count)) +
  geom_bar(stat = "identity", fill = "steelblue") +
  theme_minimal() +
  labs(title = "Top 20 Países por Número de Instituciones", x = "País", y = "Número de Instituciones") +
  coord_flip()

```

Top 20 Instituciones de Gobierno a Nivel Mundial

```{r echo=FALSE}
library(dplyr)

# Asumiendo que tu dataframe se llama 'datos' y ya está cargado
top_20_gobierno_mundial <- datos %>%
  filter(Sector == "Government") %>% # Filtramos por el sector de gobierno
  arrange(Global_Rank) %>% # Ordenamos por el ranking global
  slice(1:20) %>% # Seleccionamos las top 20
  select(Institution, Country, Global_Rank) # Seleccionamos columnas de interés

# Mostramos el resultado
print(top_20_gobierno_mundial)

```



## A nivel América Latina

Distribución de Instituciones por Sector en América Latina

```{r echo=FALSE}
library(ggplot2)
library(dplyr)

# Aseguramos que 'datos' esté cargado y contiene la columna 'Sector' y 'Country'

# Filtrar los datos para América Latina
library(dplyr)

# Asegurando que 'datos' es tu dataframe cargado
datos_la <- datos %>% 
  filter(Country %in% c("ARG", "BOL", "BRA", "CHL", "COL",
                        "CRI", "CUB", "ECU", "HND", "MEX",
                        "PAN", "PRY", "PER", "PRI", "URY", "VEN"))

# Contar las instituciones por sector en América Latina
datos_sectores_la <- datos_la %>%
  group_by(Sector) %>%
  summarise(Count = n()) %>%
  arrange(desc(Count))

# Gráfico de la distribución de instituciones por sector en América Latina
ggplot(datos_sectores_la, aes(x = reorder(Sector, Count), y = Count, fill = Sector)) +
  geom_bar(stat = "identity") +
  coord_flip() +
  labs(title = "Distribución de Instituciones por Sector en América Latina",
       x = "Sector",
       y = "Número de Instituciones") +
  theme_minimal() +
  scale_fill_viridis_d()


```
10 Primeras Universidades de Latinoamérica en Investigación

```{r echo=FALSE}

library(dplyr)

# Filtramos por países de Latinoamérica y por el sector de universidades
top_10_universidades_latam <- datos %>%
  filter(Country %in% c("ARG", "BOL", "BRA", "CHL", "COL", "CRI", "CUB", "ECU", 
                        "HND", "MEX", "PAN", "PRY", "PER", "PRI", "URY", "VEN"),
         Sector == "Universities") %>%
  arrange(Global_Rank) %>%
  slice(1:10) # Seleccionamos las 10 primeras basadas en el ranking global

# Mostramos el resultado
print(top_10_universidades_latam)


```


10 Primeras Instituciones de Investigación en Latinoamérica

```{r echo=FALSE}
library(dplyr)

# Filtramos por países de Latinoamérica y por el sector Government
top_10_gobierno_latam <- datos %>%
  filter(Country %in% c("ARG", "BOL", "BRA", "CHL", "COL", "CRI", "CUB", "ECU", 
                        "HND", "MEX", "PAN", "PRY", "PER", "PRI", "URY", "VEN"),
         Sector == "Government") %>%
  arrange(Global_Rank) %>%
  slice(1:10) %>% # Seleccionamos las 10 primeras basadas en el ranking global
  select(Institution, Country, Global_Rank) # Seleccionamos solo las columnas de interés

# Mostramos el resultado de manera clara
print(top_10_gobierno_latam)



```




## A nivel Perú

Ranking de las 10 Primeras Universidades del Perú en Investigación

```{r echo=FALSE}
library(ggplot2)
library(dplyr)

# Asegurándonos que 'datos' es tu DataFrame y que has cambiado el nombre de la columna a Global_Rank
datos_universidades_peru <- datos %>%
  filter(Country == "PER", Sector == "Universities") %>%
  arrange(Global_Rank) %>%
  head(10)

# Generando el gráfico
ggplot(datos_universidades_peru, aes(x = reorder(Institution, Global_Rank), y = Global_Rank)) +
  geom_col(fill = "steelblue") +
  coord_flip() +
  labs(title = "Top 10 Universidades del Perú en Investigación",
       x = "Universidad",
       y = "Ranking Global") +
  theme_minimal()


```

Ranking de las 10 Primeras Instituciones del Gobierno del Perú en Investigación

```{r echo=FALSE}
datos_gobierno_peru <- datos %>%
  filter(Country == "PER", Sector == "Government") %>%
  arrange(Global_Rank) %>%
  head(10)

ggplot(datos_gobierno_peru, aes(x = reorder(Institution, Global_Rank), y = Global_Rank)) +
  geom_col() +
  coord_flip() +
  labs(title = "Top 10 Instituciones de Gobierno del Perú en Investigación", x = "Institución", y = "Ranking Global") +
  theme_minimal()

```

Estado de la Investigación en Perú Comparado con Otros Países de Latinoamérica

```{r echo=FALSE}
library(ggplot2)
library(dplyr)

datos_la <- datos %>%
  filter(Country %in% c("ARG", "BOL", "BRA", "CHL", "COL", "CRI", "CUB", "ECU", "HND", "MEX", "PAN", "PRY", "PER", "PRI", "URY", "VEN")) %>%
  group_by(Country) %>%
  summarise(Total_Instituciones = n()) %>%
  arrange(desc(Total_Instituciones))

ggplot(datos_la, aes(x = reorder(Country, Total_Instituciones), y = Total_Instituciones, fill = Country)) +
  geom_col() +
  coord_flip() +
  labs(title = "Estado de la Investigación en Países de Latinoamérica", x = "País", y = "Total de Instituciones en el Ranking") +
  theme_minimal() +
  scale_fill_viridis_d() # Corregido, eliminando el argumento no necesario



```







